# 新租赁准则，考虑增值税，未确认融资费用如何计算？

提问人：bearsissi 时间：2020-12-18 15:33:06
我司 2021 年启用新租赁准则，实务中需要考虑增值税，在下表中，未确认融资费用=含税租赁额-含税租赁额的现值，但是使用权资产和租赁付款均是不含税价，计算是否正确？求陈版主指点

回答人：chenyiwei
可参考《瑞华研究》中对于融资租赁涉及增值税的相关处理的讨论。对于可抵扣的增值税，因为也是随着后续租金的支付，逐步取得发票而分期抵扣，所以其对于实际抵扣期间的现金流量影响为零。相应地，租赁负债和使用权资产的初始计量、后续计量金额均以不含税金额为基础。